【裁判字號】    97,易,190
【裁判日期】    970403
【裁判案由】    竊盜等
【裁判全文】
臺灣苗栗地方法院刑事判決               97年度易字第190號
公  訴  人  臺灣苗栗地方法院檢察署檢察官
被      告  甲○○
                    現羈押於臺灣苗栗看守所
上列被告因竊盜等案件，經檢察官提起公訴（97年度偵字第677
號），本院依簡式審判程序判決如下：
    主  文
甲○○：
（一）犯收受贓物罪，累犯，處有期徒刑肆月。
（二）共同犯攜帶兇器、毀越安全設備竊盜罪，累犯，處有期徒
      刑柒月。
（三）犯踰越安全設備竊盜罪，累犯，處有期徒刑捌月。
（四）犯踰越安全設備竊盜罪，累犯，處有期徒刑捌月。
應執行有期徒刑貳年壹月。
    犯罪事實及理由
一、犯罪事實：
    甲○○於民國94年間，因違反毒品危害防制條例及涉犯恐嚇
    取財案件，分別經本院及臺灣彰化地方法院判處有期徒刑6
    月及4 月，嗣經臺灣彰化地方法院定應執行有期徒刑9 月確
    定。95年1 月間，又因毒品危害防制條例案件，經本院判處
    有期徒刑8 月確定，以上經接續執行，於96年4 月2 日縮刑
    期滿執行完畢，未知警惕，復於下列時間、地點分別犯贓物
    及竊盜等罪：
（一）明知李俊彬於97年1 月15日中午12時許，在苗栗縣頭份鎮
      下公園前，所交付之聯邦銀行信用卡（該信用卡為乙○○
      所有，於97年1 月14日上午7 時許，在苗栗縣頭份鎮○○
      里○ 鄰○○街16號遭竊），係屬來源不明之贓物，竟基於
      收受贓物之犯意，予以收受。
（二）97年1 月22日凌晨4 時許，與李俊彬（檢方偵查中）共同
      意圖為自己不法所有，並基於竊盜之犯意聯絡，攜帶在客
      觀上對人之生命、身體、安全構成威脅，可供兇器使用的
      油壓剪（未扣案）1 支，前往丙○○位於苗栗縣頭份鎮○
      ○路○ 段295 號夜間無人居住的營業處。先由李俊彬持油
      壓剪，破壞店家後面窗戶鐵條致令不堪用，再以攀爬該窗
      口踰越安全設備之方式侵入，然後開門讓甲○○進入，共
      同竊取丙○○所有的公賣局38度、58度高粱酒、鹿茸及玉
      泉酒等共約15瓶（起訴書誤為共約24瓶）及新臺幣（下同
      ）1 至2 千元不等之財物得手。嗣於97年2 月4 日因另涉
      犯下述（四）竊盜案，為警偵訊時，向警方自首並願接受
      裁判。
（三）97年1 月29日上午11時許，另意圖為自己不法所有，並基
      於竊盜犯意，徒手攀爬苗栗縣頭份鎮蟠桃里10鄰97之1 號
      魏君玲住處之浴室窗口，踰越安全設備侵入竊取魏君玲所
      有之冷氣機、電冰箱、油漆工具1 組及鑰匙1 把（內有 4
      支鑰匙）等財物。
（四）97年2 月4 日中午12時30分許（起訴書誤為下午1 時50分
      許），又意圖為自己不法所有，並基於竊盜犯意，徒手攀
      爬苗栗縣頭份鎮蟠桃里10鄰97之1 號B6室李佳霖租屋處之
      窗口，踰越安全設備侵入竊取李佳霖所有之電腦液晶螢幕
      1 部、組裝電腦1 部、WII 遊戲機1 部、提款卡1 張（卡
      號：0000-0000000）、印章1 枚、遠東百貨抵用卷1 張（
      面額200 元）、李佳霖大頭照光碟片1 片、女用球鞋1 雙
      、K 金項鍊1 條等（起訴書誤為尚有冷氣機、電冰箱、油
      漆）財物。得手後欲將竊得之財物搬離時，為李明璟發現
      ，經報警處理而悉上情。
二、證據名稱：
    除增加被告於本院之自白及臺灣高等法院被告前案紀錄表外
    ，餘均引用起訴書證據並所犯法條欄標題一所列之證據（如
    附件）。
三、量刑理由：
    審酌被告前有毒品、恐嚇取財等前科（有上開前科表可稽）
    ，又犯下本件贓物罪及3 件加重竊盜罪，及其犯罪的手段、
    所生危害、在審理中坦白認罪，節省不必要的調查資源暨檢
    察官具體求處應執行有期徒刑2 年6 月以上等一切情狀，分
    別量處如主文所示的刑罰及定其應執行刑。
四、起訴書認犯罪事實欄（一）被告另涉犯刑法第339 條之2 違
    法由自動付款設備取得他人之物未遂罪；暨犯罪事實欄（二
    ）、（三）被告另涉犯刑法第306 條第1 項之侵入住居罪，
    均有誤會，業經公訴檢察官當庭更正減縮上開罪名，併為敘
    明。
五、應適用之法條：
    刑事訴訟法第273 條之1 第1 項、第299 條第1 項前段、第
    310 條之2 、第454 條第2 項。
    刑法第28條、第321 條第1 項第2 款、第3 款、第349 條第
    1 項、第62條前段、第47條第1 項、第51條第5 款。
    刑法施行法第1 條之1 第1 項、第2 項。
六、如不服本件判決，得自收受送達之日起10日內，向本院提起
    上訴。
本案經檢察官蕭慶賢到庭執行職務。
中    華    民    國    97    年    4     月    3     日
                  刑事第一庭    法  官  劉  興  浪
以上正本證明與原本無異。
如不服本判決，應於判決送達後10日內向本院提出上訴狀（應抄
附繕本），其未敘述上訴理由者，應於上訴期間屆滿後20日內補
提理由書狀於本院，上訴於臺灣高等法院臺中分院。告訴人或被
害人如對於本判決不服者，應具備理由請求檢察官上訴，其上訴
期間之計算係以檢察官收受判決正本之日期為準。
                                書記官  陳  建  分
中    華    民    國    97    年    4     月    11    日
附記論罪科刑法條全文
刑法第349條：
收受贓物者，處 3 年以下有期徒刑、拘役或 5 百元以下罰金。
搬運、寄藏、故買贓物或為牙保者，處 5 年以下有期徒刑、拘役
或科或併科 1 千元以下罰金。
因贓物變得之財物，以贓物論。
刑法第321條：
犯竊盜罪而有左列情形之一者，處6 月以上、5 年以下有期徒刑
：
一、於夜間侵入住宅或有人居住之建築物、船艦或隱匿其內而犯
    之者。
二、毀越門扇、牆垣或其他安全設備而犯之者。
三、攜帶兇器而犯之者。
四、結夥三人以上而犯之者。
五、乘火災、水災或其他災害之際而犯之者。
六、在車站或埠頭而犯之者。
前項之未遂犯罰之。


司法院資訊處製作；財團法人民間司法改革基金會備份。
